臺灣屏東地方法院刑事判決              100年度易字第943號
公  訴  人  臺灣屏東地方法院檢察署檢察官
被      告  洪國慶
上列被告因違反毒品危害防制條例案件，經檢察官提起公訴（10
0 年度毒偵字第138 號），本院依法行簡式審判程序審理，判決
如下：
    主  文
洪國慶施用第二級毒品，累犯，處有期徒刑壹年。
    事  實
一、洪國慶前於民國89年間，因施用毒品案件，迭經法院裁定送
    觀察勒戒、強制戒治，迨90年11月13日執行完畢，並由臺灣
    屏東地方法院檢察署檢察官以90年度戒毒偵字第394 號為不
    起訴處分確定。又於92年間，因連續施用毒品、違反保護令
    等案件，分別經本院以92年度易字第278 號判處有期徒刑1
    年2 月、93年度易字第22號判處有期徒刑10月、93年度簡字
    第135 號判處有期徒刑5 月確定，至95年3 月18日接續執行
    完畢。詎其明知甲基安非他命業已公告列為毒品危害防制條
    例之第二級毒品，不得持有、施用，竟基於施用第二級毒品
    之犯意，於100 年1 月3 日12時30分許，在屏東縣潮州鎮○
    ○街42號居處，以將甲基安非他命放入玻璃球內燒烤後吸食
    煙霧之方式，施用第二級毒品甲基安非他命1 次。嗣100 年
    1 月6 日，為警至上開地點執行搜索，並起出洪國慶涉嫌販
    毒之器物（另案審理中），後徵其同意配合接受尿檢，結果
    呈現甲基安非他命陽性反應，始悉前情（供施用毒品之物查
    扣無著）。
二、案經屏東縣政府警察局移送臺灣屏東地方法院檢察署檢察官
    偵查起訴。
    理  由
一、本件係依刑事訴訟法第273 條之1 第1 項行簡式審判程序，
    其證據調查依同法第273 條之2 所定原不受審判外陳述排除
    之限制；又被告對於卷內各項證據亦不爭執證據能力，復無
    事證顯示有何違法取得或類此瑕疵之情，故卷內所列各項證
    據，自均有證據能力，合先敘明。
二、上揭犯罪事實，業據被告坦承不諱，核與前開採尿檢出之毒
    品反應相符，有該尿液檢驗報告、送驗檢體代號與姓名資料
    等件為憑（見偵卷第31頁、警卷第13頁），另外尚有搜索票
    、搜索扣押筆錄、查獲施用毒品案件報告表所示員警查獲情
    形在卷供參（見警卷第6-8 、19頁）。是認被告之自白和事
    實相合，堪予採信，從而本件罪證明確，被告犯行洵可認定
    ，應依法論科。
三、本件被告已非「初犯」或「5 年後再犯」之施用毒品情形，
    業經事實欄載明綦詳，並有前案紀錄表存卷可考，自應依毒
    品危害防制條例第23條第2 項逕行追訴（最高法院97年度第
    5 次刑事庭會議決議參照）。按甲基安非他命係毒品危害防
    制條例第2 條第2 項第2 款所定第二級毒品。核被告所為，
    係犯毒品危害防制條例第10條第2 項之施用第二級毒品罪。
    被告持有毒品之低度行為應被施用之高度行為所吸收，不另
    論罪。被告曾受如事實欄所載判刑執行等情，有上開前案資
    料足稽，其於徒刑執行完畢後，5 年內故意再犯本件有期徒
    刑以上之罪，為累犯，應依刑法第47條第1 項加重刑度。
四、爰審酌被告早於86年間起，已有違反麻醉藥品管理條例、藥
    事法、毒品危害防制條例、家庭暴力防治法等前科，迭經判
    刑執行、觀察勒戒、強制戒治等處遇，素行甚差，有上開前
    案資料可憑，如今仍溺於毒害、復犯下本案，顯見未從歷次
    前科記取教訓，實有判處相當期間監禁矯治之必要，惟念及
    被告尚知坦然面對刑責、供承罪行不諱等一切情狀，量處如
    主文所示之刑，以資懲儆。
據上論斷，應依刑事訴訟法第273 條之1 第1 項、第299 條第1
項前段，毒品危害防制條例第10條第2 項，刑法第11條前段、第
47條第1 項，判決如主文。
本案經檢察官許英輝到庭執行職務
中    華    民    國    100    年    8    月    29    日
                  刑事第四庭     法  官   江振源
以上正本證明與原本無異
如不服本判決，應於判決送達後10日內向本院提出上訴書狀（應
附繕本），其未敘述上訴理由者，應於上訴期間屆滿後20日內補
提理由書狀於本院，上訴於臺灣高等法院高雄分院。
中    華    民    國    100    年    8    月    30    日
                                  書記官  邱淑婷
附錄本判決論罪科刑法條：
毒品危害防制條例第10條
施用第一級毒品者，處六月以上五年以下有期徒刑。
施用第二級毒品者，處三年以下有期徒刑。